臺灣高等法院高雄分院刑事判決　　　　 94年度上易字第379號
　　上　訴　人　臺灣屏東地方法院檢察署檢察官
　　被　　　告　丙○○
上列上訴人因竊盜案件，不服臺灣屏東地方法院94年度易字第84
號中華民國94年3 月31日第一審判決（起訴案號：臺灣屏東地方
法院檢察署93年度偵字第6263號、94年度偵字第369 號），提起
上訴，本院判決如下：
      主  文
原判決撤銷。
丙○○連續攜帶兇器竊盜，處有期徒刑壹年陸月。
      事  實
一、丙○○前因竊盜案件，於民國88年間先後經法院判處有期徒
    刑9 月、1 年10月確定，又因違反毒品危害防制條例及竊盜
    案件，再經法院分別判處有期徒刑1 年、8 月確定，接續執
    行後，於93年7 月1 日假釋出監。詎丙○○仍不知警惕，復
    於假釋期間，基於意圖為自己不法所有之概括犯意，連續於
    ：
    (一)93年12月14日上午7 時許，攜帶其所有客觀上足以對人之
      生命、身體具有危險性可供兇器使用之扳手1 支，在屏東
      市○○街2 之1 號前，持該扳手拆卸丁○○所有ZI—9667
      號車牌2 面而竊取得手，其後將上開扳手棄置於屏東市萬
      年溪內。嗣於93年12月14日下午8 時15分許，丙○○駕車
      至屏東市○○路266 號前，為警依法拘提，並在車內查獲
      丁○○所有之ZI—9667號車牌1 面，又於93年12月15日下
      午1 時45分許，在屏東市○○路278 號旁防火巷內起獲另
      1 面ZI—9667號車牌，始查知上情。
    (二)93年12月31日下午9 時許，攜帶其所有客觀上足以對人之
      生命、身體具有危險性可供兇器使用之扳手1 支，在屏東
      市○○路1 巷32之8 號前，持該扳手破壞乙○○所有之9M
      —0567號自用小客車車門門鎖及電門鎖，發動引擎駕駛離
      去，而竊取得手，隨後將9M—0567號車牌丟棄屏東市萬年
      溪內。93年12月31日下午10時許，在屏東市○○○路○ 段
      231 巷內，再以上開扳手拆卸戊○○所有WD—8371號車牌
      2 面，竊取得手後懸掛在竊得乙○○所有之自用小客車上
      使用，其後於途中將上開扳手棄置。又於94年1 月1 日下
      午1 時許，丙○○將乙○○所有之自用小客車（懸掛WD—
      8371號車牌）棄置在屏東市○○○路及棒球路口。嗣於
      94年2 月21日上午10時25分許，為警在屏東市○○○路及
      棒球路口，尋獲乙○○所有之自用小客車（懸掛WD—8371
      號車牌），並在車內後視鏡採得指紋1 個，比對後始循線
      查知上情。
    (三)94年1 月7 日上午6 時30分許，攜帶其所有客觀上足以對
      人之生命、身體具有危險性可供兇器使用之螺絲起子1 支
      ，在屏東市○○路90巷內，持該螺絲起子破壞甲○○所使
      用（車主登記為其配偶盧瓊仙）之F6—7800號自用小客車
      車門門鎖，進入車內後，再持放置車內之備用鑰匙發動引
      擎駕駛離去，而竊取得手，並於途中將上開螺絲起子丟棄
      。嗣於94年1 月7 日下午11時許，丙○○駕駛上開竊得車
      輛前往屏東縣警察局探視朋友，經警察覺有異，循車牌查
      知該車輛係失竊，再經由丙○○於94年1 月8 日上午5 、
      6 時許，帶警至在屏東市○○路丙茂商店前約10公尺處，
      尋獲甲○○所有F6—7800號自用小客車及備份鑰匙4 支。
二、案經屏東縣警察局移送臺灣屏東地方法院檢察署檢察官偵查
    起訴。
      理  由
一、被害人丁○○於偵查中之陳述及被害人乙○○、戊○○在警
    詢之陳述，已經被告於本院審理中同意作為證據，本院審酌
    被害人丁○○、乙○○、戊○○言詞陳述作成之情況，認為
    適當作為證據，故得為證據。
二、前揭事實，分據證人即被害人甲○○於原審結證、證人即被
    害人丁○○於偵查中結證及證人即被害人乙○○、戊○○在
    警詢陳述其等之車牌、小客車遭竊等語，並有贓物認領保管
    單、車輛協尋電腦輸入單、車輛尋獲電腦輸入單、車牌尋獲
    電腦輸入單、車輛竊盜車牌失竊資料個別查詢報表－查詢車
    輛認可資料、照片、內政部警政署刑事警察局鑑驗書附卷可
    稽，復有被害人甲○○所有之鑰匙4 支扣案可佐。又被告所
    攜帶用以竊盜之扳手、螺絲起子，均屬堅硬、尖銳之鐵器，
    於客觀上足以對人之生命、身體具有危險性，均可供兇器使
    用甚明。再被告亦陳述各持扳手、螺絲起子竊取被害人丁○○、戊○○之車牌及被害人甲○○、乙○○之小客車等情在
    卷，核與上開各事證相符，被告之自白即堪信為真正。從而
    ，被告連續持扳手或螺絲起子竊盜，事證明確，犯行堪以認
    定。
三、核被告所為，係犯刑法第321 條第1 項第3 款之攜帶兇器竊
    盜罪。被告先後各次竊盜犯行，時間緊接，方法相似，觸犯
    基本構成要件相同之罪，顯係基於概括犯意反覆為之，為連
    續犯，應依刑法第56條之規定論以攜帶兇器竊盜1 罪，並加
    重其刑。公訴人雖僅就被告竊取被害人丁○○之車牌及被害
    人甲○○之小客車部分犯罪行為起訴，餘者未於起訴書中
    及，但連續犯為裁判上一罪，檢察官就犯罪事實一部起訴，
    依刑事訴訟法第267 條規定，其效力及於全部，法院自屬有
    權一併審理。
四、原審以被告罪證明確，予以論罪科刑，固非無見，惟查，原
    判決就被告竊取被害人戊○○之車牌及被害人乙○○之小客
    車部分犯罪事實未及審理，亦有未當。檢察官上訴意旨指摘
    原判決不當，為有理由，自應予以撤銷改判。爰審酌被告有
    事實欄所載前科，有被告全國前案紀錄表在卷足憑，尚於假
    釋中，竟不知警惕，再連續犯加重竊盜罪，惟行為後坦承犯
    行等一切情狀，量處如主文所示之刑。至扣案之鑰匙4 支均
    係被害人甲○○所有，已經證人即被害人甲○○於原審結證
    明確，另被告所有用以行竊用之扳手、螺絲起子均未扣案，
    且經被告陳明均已丟棄未能尋獲，顯已滅失，故均不宣告沒
    收，附此敘明。
四、另被害人甲○○於警詢中雖陳述對被告毀損車輛部分提出毀
    損告訴，惟被害人甲○○嗣於原審審理中陳明撤回告訴，並
    有聲請撤回告訴狀附卷可按，因被告毀損車輛犯行與竊盜犯
    行間有方法結果之牽連關係，故不另為不受理諭知。
據上論結，應依刑事訴訟法第369 條第1 項前段、第364 條、第
299 條第1 項前段、刑法第56條、第321 條第1 項第3 款，判決
如主文。
本案經檢察官王登榮到庭執行職務。
中　　華　　民　　國　　94　　年　　7 　　月　　20　　日
                  刑事第九 庭  審判長法　 官  張明松
                                    法　　官  任森銓
                                    法　　官  郭玫利
以上正本證明與原本無異。
不得上訴。
中　　華　　民　　國　　94　　年　　7 　　月　　20　　日
　　　　　　　　　　　　　　　　　　　書記官  翁心欣
附錄本判決論罪科刑法條
刑法第321 條第1 項第3 款：
犯竊盜罪而有左列情形之一者，處6 月以上5 年以下有期徒刑：
三攜帶兇器而犯之者。
